---
title: "Covid-19 - Estado de São Paulo"
author: "Rodolfo Vick"
output: html_document
---

```{r setup, include=FALSE}
knitr::opts_chunk$set(echo = FALSE)
knitr::opts_chunk$set(fig.width=18, fig.height=10) 
library(pracma)
```

```{r}
download.file("https://raw.githubusercontent.com/seade-R/dados-covid-sp/master/data/dados_covid_sp.csv", "dados_covid_sp.csv")
file <- read.csv("/tmp/dados_covid_sp.csv", sep=";")
cities <- unique(file$nome_munic)
cname <- "São Paulo"
```

```{r}
first <- TRUE
for (i in 1:nrow(file)) {
  if (identical(file[i, "nome_munic"], cname)){
    d = as.Date(paste("2020-", toString(file[i, "mes"]), "-", toString(file[i, "dia"]), sep=""))
    if (first) {
      cdata <- data.frame("data"=d ,"casos"=file[i, "casos"], "casos_novos"=file[i, "casos_novos"] ,"obitos"=file[i, "obitos"], "obitos_novos"=file[i, "obitos_novos"])
      first  <- FALSE
    }
    else {
      dt = list(d, file[i, "casos"], file[i, "casos_novos"], file[i, "obitos"], file[i, "obitos_novos"])
      cdata <- rbind(cdata, dt)  
    }
  }
}
```

# Situação em `r cname` em `r as.character(cdata[nrow(cdata), "data"], "%d/%m/%Y")`

Total de casos: `r cdata[nrow(cdata), "casos"]`

Total de óbitos: `r cdata[nrow(cdata), "obitos"]`

Taxa de mortalidade: `r cdata[nrow(cdata), "obitos"] * 100 / cdata[nrow(cdata), "casos"]`%

## Casos por dia

Número de casos por dia com média móvel:

```{r}
caseavg <- movavg(cdata$casos_novos, 15, "s")
plot(cdata$data, cdata$casos_novos, type = "h", xlab = NA, ylab = NA, col="blue")
lines(cdata$data, caseavg, col="red")
max <- which.max(cdata$casos_novos)
```

O maior número de novos casos foi de `r cdata[max, "casos_novos"]` em `r as.character(cdata[max, "data"], "%d/%m/%Y")`.

## Óbitos por dia

Número de óbitos por dia com média móvel:

```{r}
deathavg <- movavg(cdata$obitos_novos, 15, "s")
plot(cdata$data, cdata$obitos_novos, type = "h", xlab = NA, ylab = NA, col="blue")
lines(cdata$data, deathavg, col="red")
max <- which.max(cdata$obitos_novos)
```

O maior número de novos óbitos foi de `r cdata[max, "obitos_novos"]` em `r as.character(cdata[max, "data"], "%d/%m/%Y")`.